【裁判字號】    97,交訴,3
【裁判日期】    970904
【裁判案由】    公共危險等
【裁判全文】
臺灣臺東地方法院刑事判決               97年度交訴字第3號
公  訴  人  臺灣臺東地方法院檢察署檢察官
被      告  丁○○
上列被告因公共危險等案件，經檢察官提起公訴（96年度偵字第
1930號），本院依簡式審判程序審理，判決如下：
    主  文
丁○○駕駛動力交通工具肇事，致人受傷而逃逸，處有期徒刑柒
月。緩刑年。
被訴過失傷害部分公訴不受理。
    事  實
一、丁○○未經考領合格之普通小型車駕駛執照，為無駕駛執照
    之人，竟於民國96年8月10日凌晨零時7分許，駕駛車牌號碼
    5W-3662號自用小客車，沿臺東縣臺東市○○路○段由西往
    東方向行駛，途經中興路一段與傳廣路設有閃光號誌之交岔
    路口時，本應注意車前狀況，並隨時採取必要之安全措施，
    及行經設有閃光黃燈號誌之交岔路口，應減速接近小心慢行
    ，以避免危險之發生，而依當時天候雖係雨天，然夜間有照
    明，柏油路面無缺陷及障礙物，並無不能注意之情事，竟疏
    未注意及此，貿然駛入上開交岔路口，適高鉦為駕駛車牌號
    碼3217-MK號自用小客車，搭載乙○○、丙○○及曾俊龍，
    沿傳廣路由南往北方向行駛至該處，亦疏未注意行經設有閃
    光紅燈號誌之交岔路口時，應減速接近，先停止於交岔路口
    前，讓幹道車優先通行後認為安全時，方得續行，即逕予穿
    越該交岔路口，丁○○因閃避不及，二車因而發生碰撞，致
    乙○○受有頭部外傷、左顳部血腫及右手背部瘀傷之傷害，
    丙○○則受有前胸部挫傷、左鎖骨幹部單純性骨折之傷害（
    過失傷害部分，業據撤回告訴）。詎丁○○明知其駕駛動力
    交通工具肇事，有致人受傷之情形，竟未下車查看，對乙○○、丙○○採取救護或其他必要措施，而另行起意，迅即駕
    車逃逸，嗣為警於肇事現場發現一支附有車牌號碼5W-3662
    號之保險桿，循線於同日下午5時許，在臺東縣臺東市○○
    路○段宏東大樓對面停車場，查獲丁○○及其所駕駛前開自
    用小客車，始悉上情。
二、案經乙○○、丙○○訴由臺東縣警察局臺東分局報告臺灣臺
    東地方法院檢察署檢察官偵查起訴。
    理  由
壹、有罪部分：
一、訊據被告丁○○對於上開肇事致人傷害逃逸犯行，迭於警詢
    、偵查、本院準備程序及審理時坦承不諱（見警卷第3頁、
    偵卷第27頁、本院卷第56頁背面及63頁），核與證人即被害
    人乙○○、丙○○及證人高鉦為、曾俊龍於警詢中證述之情
    節大致相符（見警卷5至16頁）。又被害人乙○○因本件車
    禍事故，致受有頭部外傷、左顳部血腫及右手背部瘀傷之傷
    害；丙○○則受有前胸部挫傷、左鎖骨幹部單純性骨折之傷
    害等情，有財團法人臺東基督教醫院診斷證明書2紙附卷可
    稽（見警卷第20及21頁），此外並有道路交通事故現場圖、
    道路交通事故調查報告表(一)(二)、臺東縣警察局疑似道路交通
    事故肇事逃逸追查表、臺東縣警察局舉發違反道路交通管理
    事件通知單各1紙、刑案現場及汽車照片24張在卷可憑（見
    警卷17至19、22、25及27至38頁），足認被告上開任意性自
    白確與事實相符，應可採信。本件事證已臻明確，被告前揭
    犯行洵堪認定，應予依法論科。
二、按刑法第185條之4之肇事致人傷害逃逸罪，核其立法意旨在
    於駕駛人駕車肇事後，倘能將被害人即時救護，或留在現場
    處理，避免後車再次撞擊傷者，均可減輕或避免被害人之傷
    亡，此攸關社會大眾生命、身體之安全，因而將駕車肇事逃
    逸行為，明文規定為犯罪行為加以處罰。本條既是在防止逃
    逸行為所產生之抽象危險，因此所謂「逃逸」，應非指行為
    人有積極「逃亡、隱匿」等阻礙犯罪偵查行為，而係指行為
    人不留在肇事現場為即時救護、避免後車再度撞擊或協助相
    關人員迅速處理事故而離去之行為，蓋此一離去行為可能使
    因肇事所發生之損害有再度擴大之危險（最高法院95年度臺
    上字第2193號判決意旨參照）。查本案被告丁○○於肇事後
    ，並未留在現場對被害人乙○○、丙○○為即時救護，避免
    後車再度撞擊或協助相關人員迅速處理事故而駕車離去之行
    為，業已產生有擴大被害人死傷之危險。是核其所為，係犯
    刑法第185條之4之肇事致人傷害逃逸罪。爰審酌被告於其過
    失行為肇事後，未停留現場或通知員警前來處理，逕自駕車
    逃逸，惡性非輕，惟被告坦承犯行，尚有悔意，經調解後業
    與被害人達成和解，有臺東縣臺東市調解委員會96年度刑調
    字第0198號調解書1紙存卷可參（見本院卷第32頁），其犯
    罪後態度良好等一切情狀，量處如主文所示之刑。又被告前
    未曾受有期徒刑以上刑之宣告，素行尚稱良好，有臺灣高等
    法院被告前案紀錄表1份在卷可考，被告於犯後已坦認犯行
    ，並與被害人達成和解，已如前述，其歷經本次偵、審程序
    及罪刑之宣告，當知所警惕，信無再犯之虞，本院認其所宣
    告之刑，以暫不執行為適當，爰併予諭知緩刑3年，以啟自
    新。
貳、不受理部分：
一、公訴意旨另略以：被告丁○○因前述車禍事故，致告訴人乙○○受有頭部外傷、左顳部血腫及右手背部瘀傷之傷害；告
    訴人丙○○則受有前胸部挫傷、左鎖骨幹部單純性骨折之傷
    害，因認被告另涉犯刑法第284條第1項前段之過失傷害罪嫌
    等語。
二、惟按告訴乃論之罪，告訴人於第一審辯論終結前得撤回其告
    訴，又告訴經撤回者，應諭知不受理之判決，並得不經言詞
    辯論為之，刑事訴訟法第238條第1項、第303條第3款及第
    307條分別定有明文。本件告訴人乙○○、丙○○告訴被告
    丁○○涉犯過失傷害部分，起訴書認係觸犯刑法第284條第1
    項前段之過失傷害罪嫌，依同法第287條前段之規定，須告
    訴乃論。茲查，告訴人乙○○、丙○○與被告於案發後之96
    年10月19日，已經調解成立，告訴人乙○○、丙○○均同意
    拋棄對被告之過失傷害告訴，並經本院以96年度東院核字第
    421號准予核定在案，有臺東縣臺東市調解委員會96年度刑
    調字第0198號調解書附卷可參，已如前述，嗣告訴人乙○○
    、丙○○於本院審理期間，復共同具狀撤回對被告之過失傷
    害告訴，亦有撤回告訴狀1紙在卷可查，按諸首開說明，爰
    不經言詞辯論，諭知不受理之判決。
據上論斷，應依刑事訴訟法第273條之1第1項、第299條第1項前
段、第303條第3款，刑法第185條之4、第74條第1項第1款，判決
如主文。
本案經檢察官甲○○到庭執行職務
中    華    民    國    97    年    9     月     4    日
                    交通法庭    法  官  康文毅
以上正本證明與原本無異。
如不服本判決應於收受本判決後10日內向本院提出上訴書狀；上
訴書狀應敘述具體理由。未敘述上訴理由者，應於上訴期間屆滿
後20日內向本院補提理由書狀（均須按他造當事人之人數附繕本
）。「切勿逕送上級法院」。
告訴人或被害人對於本判決如有不服，請書具不服之理由狀，請
求檢察官上訴者，其上訴期間之計算係以檢察官收受判決正本之
日期為準。
中    華    民    國    97    年    9    月      4    日
                                書記官  林傳坤
附錄本件論罪科刑法條全文：
刑法第185條之4
駕駛動力交通工具肇事，致人死傷而逃逸者，處6月以上5年以下
有期徒刑。


司法院資訊處製作；財團法人民間司法改革基金會備份。
